# 执行新金融工具是否对利润表营业总成本计算产生影响？

提问人：随风到天涯 时间：2019-06-08 20:13:51
在实务中碰到关于营业总成本计算问题，有些拿不准，请教各位老师，利润表中营业总成本是否包括资产减值损失？执行新金融工具后， 利润表格式调整，坏账损失等计入信用减值损失，是否对营业总成本的计算产生影响？

回答人：chenyiwei
现在的财务报表中已不再明确提及 “营业总成本” 的概念。但资产减值损失以及新准则下的信用减值损失均处于 “一、营业收入” 和 “二、营业利润”
之间，即属于营业利润的组成部分，即营业利润的构成未受此影响。当然，新准则下的信用减值损失和此前的坏账损失所依据的模型和相应的估计结果可能是不同的。